# 请教有关建房支出的特殊账务处理

提问人：XYZH_ZGY 时间：2010-06-22 13:43:14
甲方（被审计单位）与乙方（机关单位）签订协议，由甲方在乙方所有的土地上建造房屋用于经营，房屋所有权归乙方所有，甲方可以较低的价格租用该房屋 20 年，并拥有优先续租权，请问甲方建造该房屋的支出该如何进行账务处理？计入长期待摊费用是否合理？

回答人：chenyiwei
回复 板凳 XYZH_ZGY 的帖子我以前处理过的一个类似案例，是认为这种方法不规范，存在潜在纠纷可能，所以要求在上市前剥离给控股股东。 如果留在帐内核算，实际上是以一定的对价（建造支出）换取了一定面积的房地产在一定年限内的使用权，应属于租赁准则的规范范围，可根据准则规定的经营租赁和融资租赁分类标准判断属于哪一类，据以进行会计处理。如果仅仅是在法律上不拥有产权，不影响融资租赁的认定。

回答人：chenyiwei
回复 地板 XYZH_ZGY 的帖子仅仅根据租期 20 年，是不能判断是否构成融资租赁的。请对照《企业会计准则第 21 号——租赁》第六条给出的标准进行逐条分析，判断是否构成融资租赁。如果认为构成融资租赁的，则可以在完工时，将“在建工程”科目中归集的建造成本和预计未来每年需支付的租金的折现值之和确认为固定资产成本，按融资租入固定资产进行会计处理；如果构成经营租赁的，则由企业承担的建造成本属于预付租金性质，应从在建工程转入长期待摊费用，将该项长期待摊费用和后续每年支付的租金在租赁期内平均分摊，确认为各年度的租金费用。